---
title: "Ejercicios Data Frames y Manipulación de Datos"
author: "PersonalCastro"
date: "16/11/2020"
output:
  pdf_document: default
  html_document: default
---

```{r setup, include=FALSE}
knitr::opts_chunk$set(echo = TRUE)
```

> ## Ejercicio 1 (Data Frames)
### **Transforma en un data frame la matriz creada anteriormente, e introduce los una columna de números**
```{r}
M = matrix(c(1,2,3,4,5,6,7,8,9), nrow = 3, byrow = TRUE)
M
dataM = data.frame(M)
dataM
vector = c(0,0,0)
vector
dataM = data.frame(dataM,vector)
dataM
```

> ## Ejercicio 1 (Manipulación de Datos)
### **Crea un data frame siguiendo los pasos que puedes encontrar en el libro Data Frames, y:**
```{r}
dataFrame = data.frame(Enteros = 1:3, Numeros = c("uno","dos","tres"), Decimales = c(1.1,2.2,3.3))
dataFrame
```
- Selecciona una variable con el comando subset()
```{r}
subset(dataFrame, Enteros >= 2, select = c(Numeros, Decimales))
numero1 = subset(dataFrame, Numeros == "dos", select = Enteros)
numero2 = subset(dataFrame, Decimales > 3, select = Enteros)
c(numero1,numero2)
```
- Usa al menos 2 operadores aritméticos con las variables seleccionadas en el apartado anterior
```{r}
c(
  numero1 + numero2,
  sqrt(numero1) * numero2,
  numero1 %/% numero2
  )
```
- Usa algún operador lógico, y comenta su resultado
```{r}
c(
  numero1 == numero2, #False
  numero1 < numero2,  #True
  numero1 > numero2   #False
  )
```


